LEONARDO OLIVEIRA SOUZA

♀ Belo Horizonte, MG

(31) 985808502

leonardudesouza@hotmail.com

Portfólio Github

https://leonardosouza.netlify.app/ https://github.com/leonardu76

Sobre

Tenho 25 anos, sou estudante de Análise e Desenvolvimento de sistemaspela Cruzeiro do sul.

Possuo experiência no desenvolvimento de soluções web com foco na linguagem PHP.

Criação e consumo de APIs utilizando o framework Laravel. Utilização de Ajax e jQuery para aprimorar a interatividade das aplicações. Contribuí para alguns projetos com a utilização do framework Next.js com ReactJS e contribuindo para a construção de interfaces responsivas e de alto desempenho.

Experiências

Construsite Brasil Dezembro 2022- Atual

Desenvolvedor Web Jr.

- Desenvolvimento de aplicações web com PHP.
- Criação e consumo de APIs para integração de sistemas utilizando o Laravel.
- Utilização de jQuery, Ajax e outros plugins externos, para aprimorar a interatividade de sites.
- Criação, implementação e correção de bugs em sites intranet e CMS.

Construsite Brasil - Agosto 2022 – Dezembro 2022 Estágio de desenvolvimento Web PHP.

Programação, alteração e correção de sites em PHP.

Whobots – Fevereiro 2021 – Julho 2021

Desenvolvedor Python.

Auxílio no desenvolvimento de Chatbots para o Telegram.

Formação Acadêmica

Análise e desenvolvimento de sistemas. Cruzeiro do sul (dezembro de 2023)